# 请教陈版，带明确回购底价的金融资产需要评估吗.

提问人：fengyujiannan 时间：2019-01-18 11:21:59
公司与 A 公司签订股权转让协议，以 500 万购买其 10% 股份，且章程约定不派董事。我方视为以公允价值计量且其变动计入当期损益的金融资产。
当时协议约定，我方持股三年，三年后，以不低于底价 665 万回购股权，且 A 公司的实际控制方对此提供无限连带责任担保。
我想请教的是，既然此笔投资有明确的期后交易价格，其到期后，公允价值应视同为不低于 665 万。那么，在持有期间，需要进行评估以确定其是否存在减值吗？

回答人：chenyiwei
一般理解仍需评估，特别是当回购承诺系由被投资方的股东提供，而不是由被投资方自身提供时。
当回购承诺系由被投资方的股东提供时，应视为股权投资和远期卖出合约两项资产，且互相独立，不是嵌入衍生工具，即使在新金融工具准则下也是要分拆核算的。至少对后者应定期评估其公允价值。

提问人：fengyujiannan 时间：2019-01-29 10:13:53
感谢陈版。。另外，如果当时约定，我方的投资不计入联营公司的实收资本，而是计入资本公积。那这个性质该如何确定，是不是不能确认未金融资产？
能否告知相关知识点。非常感谢。

回答人：chenyiwei
如果计入资本公积，是否可能影响本方的股权比例和表决权比例，从而影响到是否具有重大影响的判断？